臺灣臺北地方法院民事裁定
111年度簡聲抗字第12號
抗  告  人  林心晨  

相  對  人  陳懋煜  


上列當事人間聲請停止執行事件，抗告人對民國111年4月1日本
院臺北簡易庭111年度北簡聲字第72號裁定提起抗告，本院裁定
如下：
    主  文
抗告駁回。
抗告費用由抗告人負擔。
    理  由
按發票人以本票偽造、變造以外之原因，主張本票債權不存在
  而提起確認之訴者，法院依發票人之聲請，得許其提供相當並
  確實之擔保，停止強制執行。非訟事件法第195條第3項定有明
  文。上開擔保金額，係供債權人因停止執行所受損害之賠償，
  尚非以執行標的物之價值或其債權額為依據。該擔保金額之多
  寡，屬法院職權裁量範圍，如已斟酌債權人因停止強制執行所
  受之損害，即非當事人所可任意指摘（最高法院109年度台抗
  字第706號民事裁定意旨參照）。
本件相對人聲請意旨：抗告人持伊與第三人共同簽發之面額為
  新臺幣（下同）1100萬元之本票（下稱系爭本票），聲請裁定
  准予強制執行，經本院以110年度司票字第19921號裁定（下稱
  系爭裁定）准許在案，抗告人持系爭裁定與確定證明書為執行
  名義聲請強制執行（案列：本院111年度司執字第33040號，下
  稱系爭執行事件），惟伊並未向抗告人借款，亦未自抗告人處
  取得任何款項，系爭本票所擔保之借款債權並不存在，伊已起
  訴請求確認抗告人就系爭本票債權不存在（案列：本院臺北簡
  易庭111年度北簡字第4410號確認本票債權不存在事件，下稱
  本案訴訟)，爰聲請系爭執行事件之強制執行程序於本案訴訟
  判決確定前應暫予停止等語。原裁定依非訟事件法第195條第3
  項規定，相對人既已提起本案訴訟，其聲請停止系爭執行事件
  ，核無不合，又以本案訴訟為得上訴三審之案件，參考各級法
  院辦案期限實施要點規定，訴訟審理期間加上裁判送達、上訴
  、分案等期間，約需4年，命抗告人供擔保220萬元【計算式：
  1100萬元×5％×4年＝220萬元】後，系爭執行事件之強制執行程
  序於本案訴訟裁判確定前應暫予停止。
抗告人就原裁定聲明不服，提起本件抗告，抗告意旨略以：相
  對人於抗告人聲請系爭裁定執行期間並未異議，至抗告人查封
  其薪資，始提出本案訴訟，而相對人109年度綜合所得稅扣繳
  總額，如依法執行相對人所得三分之一即得執行約190萬元，4
  年約為760萬元，與原裁定220萬元不成比例，且4年期間相對
  人可以脫產、製作債權參與分配等不利於抗告人之各種方法，
  擔保金至少應480萬元始為合理等語，並聲明：㈠不應准許抗告
  人提供擔保停止強制執行程序。㈡如若准許停止強制執行，擔
  保金額至少應為480萬元始為合理。
經查：
㈠抗告人以其持有相對人與第三人張家偉、顏君霖、張方宣共同
  簽發系爭本票，經屆期提示未獲付款為由，聲請就票款共計11
  00萬元及利息裁定准予強制執行，經本院以系爭裁定准許在案
  ，抗告人執系爭裁定為執行名義，向本院聲請強制執行相對人
  之財產(即系爭執行事件），相對人以未向抗告人借款為由，
  向本院起訴請求確認抗告人持有系爭本票，對於相對人之本票
  債權不存在，經本院111年度北簡字第4410號案件審理（即本
  案訴訟），有相對人所提民事起訴狀、本院110年度司票字第1
  9921號裁定、系爭本票及裁判費繳納明細在卷可稽（分見本院
  111年度北簡聲字第72號卷第11-15頁、第23-25頁、第27頁）
  ，堪信為真，是原裁定依非訟事件法第195條規定，裁定命相
  對人供擔保後，系爭執行事件之強制執行程序於本案訴訟裁判
  確定前應暫予停止，揆諸首揭說明，應非無據。
㈡又相對人於本案訴訟係請求確認抗告人就系爭本票對相對人之1
  100萬元債權不存在，故本案訴訟訴訟標的價額經核應為1100
  萬元，已逾150萬元，依民事訴訟法第436條之2規定，為得上
  訴第三審之簡易事件，參考各級法院辦案期限實施要點規定，
  第1、2審簡易程序及第3審審判案件之期限分別為10個月、2年
  及1年，加計裁判送達、當事人上訴期間等預估本案訴訟審理
  期間約需4年，堪認抗告人未能及時就系爭本票1100萬元債權
  受償所可能發生之損害，為延後4年受償所生之法定利息損失
  （計算式：1100萬元×5％×4年＝220萬元），原裁定酌定擔保金
  額後裁定停止系爭執行事件之強制執行程序，經核並無違誤。
  抗告人雖主張擔保金過低，且相對人可於4年期間脫產、製作
  債權參與分配，故擔保金至少應480萬元始為合理云云，惟酌
  定供擔保金額屬法院職權裁量之範圍，原裁定既已斟酌抗告人
  因停止強制執行所受之損害，並據此定擔保金額，即非當事人
  所可任意指摘。
㈢綜上，原裁定依非訟事件法第195條第3項規定，並審酌抗告人
  因停止執行所受之損害，准相對人供擔保220萬元後，系爭執
  行事件之強制執行程序於本案訴訟判決確定前停止執行，於法
  無違。抗告意旨指摘原裁定不當，求予廢棄，為無理由，應予
  駁回。
據上論結，本件抗告為無理由，爰裁定如主文。　　
中　　華　　民　　國　　111 　年　　6 　　月　　10　　日
                  民事第五庭   審判長 法  官   匡  偉

                                      法  官   蔡牧容

                                      法  官   何佳蓉
以上正本係照原本作成。
本裁定除以適用法規顯有錯誤為理由，不得再抗告。如提起再抗
告，應於收受後10日內委任律師為非訟代理人向本院提出再抗告
狀，並繳納再抗告費新臺幣1,000元。
中　　華　　民　　國　　111 　年　　6 　　月　　10　　日
                                      書記官　 陳立俐